

# ATILIO JOSÉ CHACÓN ROJAS Especialista en Compras y Procura

San José, Costa Rica Pasaporte No. 111902352 - Edad: 43 Años Tel: +(506) 8428-5603

E-Mail: atiliochr@gmail.com / Skype: atiliochr

### **RESUMEN**

Profesional de compras y procura con 16 años de experiencia en el área de compras nacionales e internacionales en empresas manufactureras y de consumo masivo. Amplios conocimientos en la tramitación y ejecución de importaciones desde países de América Latina, EEUU, Europa y Asía, bajo regímenes ordinarios y especiales, así como, el manejo de exportaciones de productos terminados a países de Sur América y Centro América. Habilidad en el control de inventarios y logística de suministros. Proactivo, organizado, orientado al logro y al mejoramiento continuo

#### **EDUCACION**

Lcdo. Contaduría Pública: Universidad Nacional Abierta (U.N.A.) Venezuela (2001 – 2007)

◆ T.S.U. en Administración: Instituto Universitario de Tecnología "Juan Pablo Pérez Alfonzo" Vzla (1994 - 1997)

Técnico Medio en Ciencias Aeronáuticas:
 Fuerza Aérea Venezolana, Escuela Técnica, Venezuela (1988 – 1990)

◆ Técnico Medio en Mecánica de Mantenimiento: Escuela Técnica "Manuel A. Pulido Méndez", Venezuela (1983 – 1988)

### **PUBLICACIONES:**

- ◆ PROYECTO DE DIPLOMADO EN GERENCIA LOGÍSTICA: Optimización de las Rutas de Aprovisionamiento en Sanford Brands Venezuela L.L.C. Universidad Tecnológica del Centro, Maracay. Edo. Aragua (2007)
- ♦ PROYECTO DE PASANTÍA: Establecer Controles Internos Para Minimizar los Cargos por Concepto de Flete Internacional en las Compras Internacionales de Sanford Brands Venezuela L.L.C. Universidad Nacional Abierta. Maracay. Edo. Aragua (2007)

### **HABILIDADES Y DESTREZAS**

- ♦ LIDERAZGO, demostrado a través del manejo de personal en el área de asistencia a la gestión de compras, almacenes e inventario.
- ♦ CAPACIDAD PARA TRABAJAR BAJO PRESIÓN, en la planificación y ejecución de compras nacionales e internacionales de materias primas, productos terminados, repuestos y suministros, para la industria manufacturera y de consumo masivo.
- CONOCIMIENTOS EN LA TRAMITACIÓN Y EJECUCIÓN DE EXPORTACIONES de productos terminados a países de la Comunidad Andina e Islas del Caribe. IMPORTACIONES desde países de América Latina, EEUU, Europa y Asía, bajo regímenes ordinarios y especiales.
- ♦ HABILIDAD EN EL CONTROL DE INVENTARIOS Y LOGÍSTICA DE SUMINISTROS, apegado a la planeación de requerimientos de materiales (MRP) para satisfacer oportunamente las necesidades de los departamentos de producción y mantenimiento
- ♦ CONOCIMIENTO EN LA EVALUACIÓN Y APLICACIÓN DE NORMAS ISO-9001:2000 en el área de producción y compras, contribuyendo eficazmente en las actividades pertinentes al Sistema de Gestión de la Calidad.
- ♦ BILINGÜE INGLES-ESPAÑOL, nivel avanzado en Habla, Lectura y Escritura. Prueba IELTS Puntaje: 6.5 (Equivalencia CEFR Nivel C1)
- ◆ ENFOCADO AL BUEN SERVICIO Y ATENCIÓN DE CLIENTES INTERNOS Y EXTERNOS, cumpliendo y excediendo sus expectativas y satisfacción de sus necesidades, respetando el uso racional de los recursos en búsqueda de la mejor relación precio/valor.
- ADAPTABILIDAD, ante cambios drásticos en la adecuación de nuevos procesos y tecnologías.
- ◆ FACILIDAD DE COMUNICACIÓN y capacidad para trabajar con equipos multidisciplinarios y de diferentes niveles académicos.
- APEGO Y CUMPLIMIENTO A NORMAS Y PROCEDIMIENTOS, sobre la base de acuerdos grupales que permitan el logro de los
  objetivos de la organización, con capacidad de orientar a otros en forma entusiasta, buscando integrar necesidades individuales y
  colectivas.

### **EXPERIENCIA LABORAL**

Sanford Brands Venezuela, L.L.C.; a Newell Rubbermaid Company (Fábrica y Comercializadora de Artículos para la Escritura)
Comprador Senior: Marzo 2014 – Junio 2015
Maracay. Edo. Aragua. Venezuela / Tlf: +58-243-200.30.00 / 200.30.10

Planificación, organización, ejecución y control de las compras locales e internacionales de maquinarias, equipos y repuestos, relacionado específicamente con un proyecto de actualización y mejora de las líneas de producción de la planta, bajo la premisa de cumplimiento de un presupuesto de USD 2.7MM.

Manejo de un proyecto de Insourcing de materia prima local (Sustitución de Importaciones), ejecutando las siguientes actividades: identificación de proveedores y evaluación de componentes de los productos a ser desarrollados localmente, gestionar las pruebas y evaluación de estos productos y calificar el producto desarrollado localmente conjuntamente con el área de investigación y desarrollo

# Sanford Brands Venezuela, L.L.C.; a Newell Rubbermaid Company (Fábrica y Comercializadora de Artículos para la Escritura)

Gerente de Compras Internacionales: Enero 2010 – Abril 2013 Coordinador de Compras Internacionales: Agosto 2006 – Mayo 2009 Maracay. Edo. Aragua. Venezuela / Tlf: +58-243-200.30.00 / 200.30.69

Liderizar el equipo de compras internacionales en la ejecución de la planificación de compras de acuerdo con la demanda prevista y el programa de producción. Manejo de una cartera de 90 proveedores y un inventario de materia prima, productos terminados y repuestos de aproximadamente 700 ítems, con la compra anual de alrededor USD 7MM. Negociación con proveedores de servicio de transporte nacional e internacional, operadores logísticos y agentes de aduana, así mismo con proveedores de repuestos, productos terminados y materia prima de países localizados en Asia, Europa, Sur América y Estados Unidos

### Logros:

- Implementación, a través del apoyo del agente de aduanas, de un sistema de gestión para el control y seguimiento de la cadena de suministros aguas arriba.
- ♦ Liderizar la implementación de un sistema administrativo para controlar las aplicaciones a CADIVI (Comisión de Administración de Divisas) con el fin de optimizar la organización y control de todas las solicitudes de adquisición y liquidación de divisas
- ♦ Diseño de una base de datos para gestionar el estatus de importación de materia prima, productos terminados, repuestos y suministros
- Implantación del estatus de importación para realizar consultas y actualizaciones on-line, contribuyendo a una comunicación más efectiva con todos los departamentos involucrados en la cadena de suministros
- ♦ Desarrollo de un proyecto de optimización de las rutas de aprovisionamiento en las operaciones de importación, generando ahorros de aproximadamente \$100.000,00 anuales
- Fijación de métricas para controlar la gestión de compras alineadas con las estrategias y objetivos corporativos

## Industrias Free Ways, C. A. (Fábrica de Remolques y Vehículos Industriales)

Coordinador de Logística y Suministros: Julio 2000 - Julio 2006

Mérida. Edo Mérida. Venezuela / Tlf: +58-274-221.25.07 / 221.33.92 / 221.05.02

Planificar, organizar, dirigir y controlar las actividades de compra de la empresa, llevando a cabo la planificación de las compras para dar cumplimiento al programa de producción. Desarrollo de nuevos proveedores para la adquisición de componentes de remplazo y equipos, de acuerdo a las revisiones técnicas y los requisitos del sistema de gestión de calidad en la compra de materia prima, repuestos y suministros **Logros:** 

- ◆ Diseño de una base de datos para gestionar el estatus de importación de materia prima, repuestos y suministros
- ♦ Reorganización de los almacenes: modificación de layout, redistribución de estantería y reordenamiento de los códigos de inventario en el sistema administrativo de la empresa. Implantación de una zona de autoservicio de partes dentro de la fábrica, contribuyendo a optimizar el proceso de entrega de materiales desde los almacenes hasta las líneas de producción
- Miembro del comité del calidad, encargado de la implementación del sistema de gestión de calidad ISO 9001 para el Diseño, Fabricación y Comercialización de Vehículos de Carga

### Suministros Solinca, C.A. (Mayor de Ferretería y Soldadura)

Gerente de Compras Nacionales e Internacionales: 1998 - 1999

Caracas. Distrito Federal. Venezuela / Tlf: +58-212-633.14.11 / 632.63.44

Negociar con los proveedores locales e internacionales el mejor precio, calidad, servicio y tiempo de entrega. Dirigir y controlar la emisión de órdenes de compra de acuerdo a la demanda de ventas de cada estado del país. Gestionar contratos con proveedores de bienes y servicios. Dar soporte al departamento de ventas en la actualización de la lista de precios de productos e información técnica relevante. Manejo del inicio de las operaciones de importación de artículos de ferretería

### Fuerza Aérea Venezolana. Grupo Aéreo de Caza No. 16. Base Aérea "El Libertador"

Técnico en Aviónica: 1990 - 1997

Mantenimiento general del sistema de aviónica del avión de caza F-16. Participación en la operación militar internacional RED FLAG realizada en la Base Aérea de Nellis en la ciudad de Nevada, las Vegas, EEUU. Ejercicio militar en donde se emplea el poder aéreo táctico de mayor envergadura de todo el mundo, con la intervención de países miembros de la OTAN y naciones aliadas

# **CURSOS REALIZADOS**

- ♦ Entrenamiento SAP: Compras Directas e Indirectas: Sanford Brands Venezuela, L.L.C. Agosto 2014)
- ◆ Ingles de Negocios: Nivel 7/10 (Global English–Marzo 2012)
- ♦ Habilidades de Liderazgo: Duración 8 Horas (Newell Rubbermaid-Septiembre 2011)
- ♦ Gerencia de la Inclusión: Duración 8 Horas (Newell Rubbermaid–Abril 2010)
- ♦ Liderazgo Situacional: Duración 8 Horas (Newell Rubbermaid–Marzo 2009)
- ♦ Priorización y Administración del Tiempo: Duración 8 Horas (Newell Rubbermaid–Septiembre 2008)
- Administración Financiera: Duración 8 Horas (Newell Rubbermaid–Septiembre 2008)
- ♦ El Control de Cambio: Duración 4 Horas (Cámara de Industriales del Estado Aragua—Septiembre 2008
- ♦ Diplomado en Herramientas Gerenciales: Duración 168 Horas (Universidad Tecnológica del Centro-UTC, Mayo 2008 Octubre 2008)
- ♦ Diplomado en Gerencia Logística y Cadena de Suministros: Duración 150 Horas (UTC, Mayo 2007 Diciembre 2007)
- ♦ Comercialización y Atención al Cliente: Duración 08 Horas (Desarrollo Humano y Profesional Octubre 2004)
- ♦ La Forma Divertida de Liderazgo: Duración 08 Horas (Desarrollo Humano y Profesional Septiembre 2004)
- ♦ Manejo del Conflicto y Motivación al Logro: Duración 10 Horas (Centro de Estudios Avanzados en Ccias Gerenciales Abril 2002)
- ♦ Operaciones Aduaneras Tramitaciones y Marco Legal: Duración 20 Horas (C y F Consultores Tributarios Abril 1998)
- ◆ Especialista en Aviónica e Instrumentos del Avión F-16: Duración 02 Años (F.A.V. Agosto 1992)
- ♦ Ingles Intensivo: Duración 06 Meses 1.000 Horas (F.A.V. Febrero 1991)